【裁判字號】    97,訴,811
【裁判日期】    970422
【裁判案由】    毒品危害防制條例
【裁判全文】
臺灣板橋地方法院刑事判決               97年度訴字第811號
公  訴  人  臺灣板橋地方法院檢察署檢察官
被      告  甲○○
                    國民
上列被告因違反毒品危害防制條例案件，經檢察官提起公訴（97
年度毒偵字第73號），本院於準備程序進行中，被告就被訴事實
為有罪之陳述，經告知被告簡式審判程序之旨，並聽取當事人之
意見後，裁定進行簡式審判程序判決如下：
    主  文
甲○○施用第一級毒品，累犯，處有期徒刑捌月，扣案之注射針
筒壹枝沒收。又施用第二級毒品，累犯，處有期徒刑伍月，扣案
之安非他命吸食器壹組沒收。應執行有期徒刑拾壹月，扣案之注
射針筒壹枝及安非他命吸食器壹組均沒收。
    事  實
一、甲○○於民國92年間因施用毒品案件，經依本院裁定送觀察
    、勒戒後，認無繼續施用毒品傾向，於92年8 月22日釋放出
    所，業經臺灣板橋地方法院檢察署檢察官以92年度毒偵字第
    1854號為不起訴處分確定。另於91年間，因竊盜案件，經臺
    灣士林地方法院以91易字第208號判處有期徒刑1年4月，上
    訴後，經臺灣高等法院以92年度上易字第313號駁回上訴確
    定。於92年間，復因竊盜案件，經臺灣臺北地方法院以92易
    字第2207號判處有期徒刑1年2月確定，上開二罪經定其應執
    行刑為2年3月，於94年9 月24日假釋縮刑期滿執行完畢。猶
    不知檢束慎行。其明知海洛因及甲基安非他命分別係87年5
    月20日公布施行，於同年月22日生效之毒品危害防制條例第
    2條第2項第1款所規定之第一級毒品及同條例同條項第2款所
    規定之第二級毒品，均不得施用及持有，於上開觀察、勒戒
    執行完畢釋放後5 年內，竟基於施用第一級毒品海洛因之犯
    意，於96年12月11日10時許，在臺北縣樹林市○○路635號
    16樓之2住處，以針筒注射方式施用第一級毒品海洛因1次。
    復另行基於施用第二級毒品甲基安非他命之犯意，於上開時
    、地，以將甲基安非他命置於玻璃球內以火燒烤並吸食其煙
    霧之方式，施用第二級毒品甲基安非他命1次。嗣於96年12
    月13日11時5 分許，在上址為警查獲，並扣得安非他命吸食
    器1組、注射針筒1枝、疑似FM2藥丸12顆及疑似大麻1包（上
    開扣案之疑似FM2藥丸12顆及疑似大麻1包部分，均由檢察官
    另案偵辦）。復經警於同日某時許採集其尿液送驗結果，均
    呈鴉片類及安非他命類之陽性反應，而知悉上情。
二、案經臺中縣政府警察局移送臺灣板橋地方法院檢察署檢察官
    偵查起訴。
    理  由
一、上揭事實，業據被告迭於檢察官偵查中及本院審理時供承不
    諱，並有中山醫學大學附設醫院檢驗科藥物檢測中心96年12
    月20日出具之尿液檢驗報告、臺中縣政府警察局刑事警察大
    隊委託尿液代號、真實姓名對照表、臺灣板橋地方法院檢察
    署刑案資料查註紀錄表、全國施用毒品案件紀錄表及臺灣高
    等法院被告前案紀錄表附卷可稽。此外，復有安非他命吸食
    器1組及注射針筒1枝扣案可佐，事證明確，被告之犯行堪以
    認定。
二、按海洛因、甲基安非他命分別係毒品危害防制條例第2條第2
    項第1款、第2款所規定之第一、二級毒品，均不得施用及持
    有。被告竟各基於不同之犯意，分別在上開時地各施用第一
    級毒品海洛因及第二級毒品甲基安非他命，核其所為，係各
    犯毒品危害防制條例第10條第1項之施用第一級毒品罪及第1
    0條第2項之施用第二級毒品罪。被告所犯上開二罪間，犯意
    各別，構成要件互異，應分論併罰。被告因施用第一級毒品
    海洛因及第二級毒品甲基安非他命而分別非法持有之低度行
    為，應為施用之高度行為所吸收，不另論罪。又被告曾受如
    事實欄所述有期徒刑之執行完畢，此有臺灣板橋地方法院檢
    察署刑案資料查註紀錄表、臺灣高等法院被告前案紀錄表在
    卷可稽，其於5年以內故意再犯本件有期徒刑以上之罪，為
    累犯，應依刑法第47條第1項規定加重其刑。爰審酌被告有
    上開構成累犯之前科，兼衡其智識程度、生活狀況，其前因
    施用毒品案件，經法院裁定送觀察、勒戒後，經檢察官為不
    起訴處分確定，又犯本件之罪，業如前述，其施用第一級毒
    品海洛因及第二級毒品甲基安非他命，易戕害自己之身心，
    並活絡毒品違法交易市場，對社會造成重大危害，被告犯罪
    之動機、目的、手段、次數、所生之危害及犯後坦承犯行之
    態度等一切情狀，各量處如主文所示之刑，並定其應執行之
    刑，以示懲儆。
三、扣案之安非他命吸食器1組及注射針筒1枝，均係被告所有供
    犯本案之罪所用之物，業據其於檢察官偵查中及本院審理時
    供明在卷，均應依刑法第38條第1項第2款規定宣告沒收。至
    扣案之疑似FM2藥丸12顆及疑似大麻1包，均由檢察官另案偵
    辦，且無證據證明係供被告犯本案之罪所用之物，故與本案
    無涉，本院無從宣告沒收，併予明。
據上論斷，應依刑事訴訟法第273 條之1 第1 項、第284 條之1
、第299條第1項前段、毒品危害防制條例第10條第1項、第2項、
刑法第11條前段、第47條第1項、第38條第1項第2款、第51條第5
款，判決如主文。
本案經檢察官黃佳權到庭執行職務。
中    華    民    國    97    年    4    月     22    日
                  刑事第二庭    法  官  楊千儀
上列正本證明與原本無異。
如不服本判決，應於判決送達後10日內明上訴理由，向本院提
出上訴狀（應附繕本），上訴於臺灣高等法院。
                                書記官  黃淑玲
中    華    民    國    97    年    4    月     22    日
附錄本案論罪科刑法條全文
毒品危害防制條例第10條
施用第一級毒品者，處6 月以上5 年以下有期徒刑。
施用第二級毒品者，處3 年以下有期徒刑。


司法院資訊處製作；財團法人民間司法改革基金會備份。
